【裁判字號】    99,簡上,723
【裁判日期】    991123
【裁判案由】    公共危險
【裁判全文】
臺灣桃園地方法院刑事判決             99年度簡上字第723號
上  訴  人
即  被  告  楊鎮隆原名楊鈞棋.
上列上訴人因公共危險案件，不服本院民國99年7 月29日99年度
桃簡字第1559號第一審刑事簡易判決（聲請簡易判決處刑案號：
99年度偵字第11691 號），提起上訴，本院管轄之第二審合議庭
判決如下：
    主  文
上訴駁回。
    事實及理由
一、證據能力部分：按被告以外之人於審判外之言詞或書面陳述
    ，除法律有規定者外，不得作為證據。又被告以外之人於審
    判外之陳述，雖不符前4 條之規定，而經當事人於審判程序
    同意作為證據，法院審酌該言詞陳述或書面陳述作成時之情
    況，認為適當者，亦得為證據。當事人、代理人或辯護人於
    法院調查證據時，知有第159 條第1 項不得為證據之情形，
    而未於言詞辯論終結前聲明異議者，視為有前項之同意，刑
    事訴訟法第159 條第1 項、第159 條之5 第1 項、第2 項分
    別定有明文。查本案認定事實所引用之卷證資料，除原已符
    同法第159 條之1 至第159 條之4 規定、及法律另有規定等
    傳聞法則例外規定，而得作為證據外，其餘卷證資料，並無
    證據證明係公務員違背法定程序所取得，而檢察官、被告於
    本院行準備程序及審理時，均不爭執其證據能力，且本院審
    酌前揭陳述作成時之情況，並無違法取證之瑕疵，亦認以之
    作為證據為適當，是本件有關被告以外之人於審判外之言詞
    或書面陳述等供述證據，依前揭法條意旨，自均得為證據。
二、本案經本院審理結果，認原審判決認事用法及量刑均無不當
    ，應予維持，本件除原審理由欄關於累犯部分更正「臺灣高
    等法院以97年度上易字第2205號判決判處有期徒刑5 月確定
    」為「臺灣高等法院以97年度上易字第2205號判決，判處有
    期徒刑10月，減為有期徒刑5 月確定」外，其餘犯罪事實、
    證據及理由，均引用原審判決書記載之事實、證據及理由（
    如附件）。
三、被告上訴意旨略以：伊並未漏逸氣體造成公共危險，伊雖開
    瓦斯自殺，但瓦斯桶小，且量微，通風良好，並未造成公共
    危險，原審判刑過重云云。經查：
  (一)按刑法第177 條第1 項規定：「漏逸或間隔蒸氣、電氣、煤
    氣或其他氣體，致生公共危險者，處3 年以下有期徒刑、拘
    役或3 百元以下罰金。」此為學理上之具體危險犯，就法理
    而言，行為人之漏逸氣體行為，只要客觀上足以認定有發生
    公共危險之虞者，即成立本罪，並不以致生公共危險之具體
    結果為必要：
  1.查證人即桃園縣八德市大湳消防員丁振育於警詢及偵訊中證
    稱：案發當日其破門進入屋內後，聞到瓦斯味嗆鼻且門窗緊
    閉，逐一察看後，「有聽到瓦斯排放聲」，小隊長立即將在
    廚房之瓦斯關掉，當時瓦斯有繼續漏氣等語（見99年度偵字
    第11691 號卷，下稱偵卷，第31頁、第93至94頁）、證人即
    桃園縣八德分局四維派出所員警吳景翰於偵訊時結證稱：案
    發當日值勤時接獲中心轉報有人開瓦斯自殺，其到現場後，
    在「門外」有聞到瓦斯味等語（見偵卷第93頁），而被告亦
    於本院審理時供稱：伊案發當日有開瓦斯等語（見本院卷第
    75 頁 ），足見被告於案發當日確有打開瓦斯漏逸氣體行為
    ，且為警查獲當時瓦斯仍持續漏逸，益見被告案發當時開啟
    之瓦斯桶，仍含有相當容量之瓦斯甚明。參以證人丁振育、
    吳景翰與被告間素昧平生，並無仇隙嫌怨，且員警、消防員
    執行公務時，本身即受有行政懲處責任之監督，其等到庭具
    結作證，更係以刑事責任擔保其證言之真實性，自無甘冒偽
    證罪責而故意誣陷被告之理，自堪採信，是被告辯稱：案發
    當時瓦斯桶所含瓦斯量微云云，顯與事實未符，不足為採。
  2.從證人丁振育、吳景翰進屋察看，均聞到瓦斯味，而斯時瓦
    斯仍繼續漏逸，又證人吳景翰初到現場時更在「門外」即聞
    到瓦斯味等情以觀，足徵案發現場瓦斯濃度甚濃，是被告漏
    逸瓦斯之數量非微。衡情瓦斯，係含毒氣體並具爆炸性，苟
    人體吸入，即有造成他人傷害甚或死亡之可能，而達一定濃
    度時，稍有火源引線，即有爆炸之可能。酌以案發當時被告
    開啟瓦斯處所為「桃園縣八德市○○路○ 段16巷77號3 樓」
    ，可知該處為一公寓大廈之集合住宅，而案發當時被告漏逸
    瓦斯，並鎖住房門，瓦斯充滿房間內，且因太濃已彌漫門外
    ，已如前述，客觀上除造成他人吸入瓦斯，恐至傷亡外，此
    時苟有任何物體碰撞、摩擦、或點火、抑或開閉電源等均足
    以產生火花之行為，隨時有引燃瓦斯、甚而爆炸之可能，對
    其他住戶生命、財產之造成威脅，則被告前揭漏逸瓦斯行為
    ，客觀上自足引起公共危險，承前揭說明，該行為不以確已
    發生危險實害（例如：已傷亡、爆炸）為必要，是被告客觀
    上自有漏逸氣體致生公共危險之行為無訛。
  (二)被告亦於偵訊時供稱：伊知道瓦斯會爆炸，會造成其他人傷
    亡等語（見偵卷第39至40頁），足徵被告對瓦斯此氣體具危
    險性，擅自漏逸，將造成公共危險之可能，本有所認識，仍
    決意開啟瓦斯，主觀上自有漏逸危險氣體之犯意。至被告之
    動機雖係自殺，仍無礙其對犯罪事實之認識與決意，附此敘
    明。
  (三)至被告聲請傳喚證人即寄放案發當日瓦斯桶之匡妍蓁，以證
    明案發當日瓦斯桶容量已無引火燃燒可能，並稱案發當日之
    瓦斯桶僅係泡茶用小型瓦斯桶等語，有聲請狀1 份為佐（見
    本院卷第69至71頁），酌以此種瓦斯桶市面上亦可自由注入
    瓦斯，而被告又稱該泡茶用小型瓦斯桶係該證人寄放於其承
    租處所，則該瓦斯桶之使用情形，自非該位證人所得掌控，
    況案發當日該位證人亦未在現場，無法證明被告案發當日確
    實所逸散瓦斯之含量，繼本案事證明確，已無再予調查之必
    要，附此敘明。
  (四)綜上，本件被告漏逸氣體犯行，事證明確，原審因而依刑事
    訴訟法第449 條第1 項前段、第3 項、第454 條第2 項，刑
    法第177 條第1 項、第47條第1 項、第41條第1 項前段，刑
    法施行法第1 條之1 第1 項，並審酌被告因厭世一時情緒低
    落，肇生輕生念頭，而開啟瓦斯桶漏逸瓦斯，對居家、毗鄰
    住戶之生命、財產安全危害甚大，本不宜輕縱，惟所幸並未
    造成任何人員傷亡及財物損失，且犯後坦承犯行，已有悔意
    等一切情狀，量處有期徒刑4 月，並諭知易科罰金之折算標
    準，其認事用法均無不當，量刑亦未逾越法定刑的範圍，是
    被告上訴為無理由，應予駁回。
四、據上論斷，應依刑事訴訟法第455 條之1 第1 項、第3 項、
    第368 條、第373 條，判決如主文。
本案經檢察官蔡佩玲到庭執行職務。
中    華    民    國    99    年    11    月    23    日
                  刑事第八庭    審判長法  官   劉為丕
                                      法  官   呂綺珍
                                      法  官   謝枚霏
以上正本證明與原本無異。
不得上訴。
                                      書記官   冒佩妤
中    華    民    國    99    年    11    月    24    日
附錄本判決論罪之法條全文：
中華民國刑法第177條第1項
（漏逸或間隔氣體罪）
漏逸或間隔蒸氣、電氣、煤氣或其他氣體，致生公共危險者，處
 3 年以下有期徒刑、拘役或 3 百元以下罰金。

司法院資訊處製作；財團法人民間司法改革基金會備份。
